Inventaris van het archief van de Semarang-Cheribon Stoomtrammaatschappij, (1890) 1895-1946 (1952)
Nationaal Archief, Den Haag
- Administratie.
  - Doos 36., 36
    - Dossiernummer 710.: Correspondentie omtrent de toekenning van premies, toeslagen, kilometer-en overwerkgelden, 1899-1912
    - Dossiernummer 712.: Correspondentie omtrent het verstrekken van een renteloos voorschot aan gehuwde ambtenaren bij de in dienst treding in Indië, 1896-1902
    - Dossiernummer 714-I.: Vrije geneeskundige behandeling van personeel en verstrekking van geneesmiddelen, 1898-1927
  - Doos 37., 37
    - Dossiernummer 714.: Correspondentie omtrent de geneeskundige behandeling van het personeel, 1928-1931
    - Dossiernummer 715.: Correspondentie omtrent het verstrekken van vrijkaarten, 1923-1928
    - Dossiernummer 715-I.: Vrij vervoer, 1896-1912
    - Dossiernummer 715-II.: Vrij vervoer, 1913-1922
    - Dossiernummer 718.: Opmerkingen betreffende mutatiestaten, 1911-1921
    - Dossiernummer 718-II.: Opmerkingen betreffende mutatiestaten, 1922-1927
    - Dossiernummer 718-III.: Opmerkingen betreffende mutatiestaten, 1928
    - Dossiernummer 722.: Correspondentie m.b.t. de S.C.S.-societeit, ontslag, liquidatie, renteloos voorschot, 1919-1922
  - Doos 38., 38
    - Dossiernummer 722-I.: Verenigingsgebouw voor S.C.S. personeel te Tegal. Vereniging "Het gevleugelde rad". Leesgezelschap Semarang-Cheribon, 1909-1918
    - Dossiernummer 725-I.: Personeel, Algemeen, 1897-1914
    - Dossiernummer 725-II.: Personeel, Algemeen, 1915-1917
    - Dossiernummer 725-III.: Personeel, Algemeen, 1918-1920
    - Dossiernummer 725-IV.: Personeel, Algemeen, 1921-1922
  - Doos 39., 39
    - Dossiernummer 725-V.: Personeel, Algemeen, 1923-1924
    - Dossiernummer 725-VI.: Personeel, Algemeen, 1925-1927
    - Dossiernummer 725-VII.: Personeel, Algemeen, 1928-1929
    - Dossiernummer 725-VIII.: Personeel. - Jaarstaten, 1930-1932
    - Dossiernummer 728-I.: Formatie van het personeel, 1895-1902
  - Doos 40., 40
    - Dossiernummer 728-II.: Formatie van het personeel, 1903-1907
    - Dossiernummer 728-III.: Formatie van het personeel, 1908-1911
    - Dossiernummer 728-IV.: Formatie van het personeel, 1912-1916
    - Dossiernummer 728-V.: Formatie van het personeel, 1917-1923
    - Dossiernummer 728-VI.: Formatie van het personeel, 1924
    - Dossiernummer 734.: Diefstallen en borgstellingen, 1898
  - Doos 41., 41
    - Dossiernummer 736-XXII.: Utbetalingen ten behoeve der directie en van het personeel, 1931
    - Dossiernummer 738-I.: Instructiën en volmachten. Algemeen, 1895-1915
    - Dossiernummer 738-II.: Instructiën en volmachten. Algemeen, 1915-1925
    - Dossiernummer 737.: Correspondentie omtrent de vervanging van C.E.S.J, 1917-1930
    - Dossiernummer 738.: Correspondentie omtrent instructie materiaalbeheer, 1925-1933
    - Dossiernummer 739.: Bezoeken en tewerkstellingen van uit te zenden personeel bij nijverheidsondernemingen, 1896
    - Dossiernummer 742-I.: Bezoeken en tewerkstellingen van uit te zenden personeel bij nijverheidsondernemingen, 1906-1915
    - Dossiernummer 742-II.: Bezoeken en tewerkstellingen van uit te zenden personeel bij nijverheidsondernemingen, 1915
  - Doos 42., 42
    - Dossiernummer 745-I.: Werkstakingen, 1920-1922
    - Dossiernummer 760-a-I.: Onderwijs te Tegal. Europesche lagere school, 1912-1914
    - Dossiernummer 760-a-II.: Onderwijs te Tegal. Europesche lagere school, 1915-1917
    - Dossiernummer 760-a-III.: Onderwijs te Tegal. Europesche lagere school, 1918-1919
    - Dossiernummer 760-a-IV.: Onderwijs te Tegal. Europesche lagere school, 1919-1921
    - Dossiernummer 760-a-V.: Onderwijs te Tegal. Europesche lagere school, 1921-1922
    - Dossiernummer 760-a-VI.: Onderwijs te Tegal. Europesche lagere school, 1922-1923
  - Doos 43., 43
    - Dossiernummer 760-a-VII.: Onderwijs te Tegal. Europesche lagere school, 1924-1925
    - Dossiernummer 760-a-VIII.: Onderwijs te Tegal. Europesche lagere school, 1926-1929
    - Dossiernummer 760-a-IX.: Onderwijs te Tegal. Europesche lagere school, 1929-1931
    - Dossiernummer 760-a-X.: Onderwijs te Tegal. Europesche lagere school, 1931
    - Dossiernummer 760-b-I.: Onderwijs te Tegal, Hollandsch-Inlandsche school, 1914-1918
    - Dossiernummer 760-b-II.: Onderwijs te Tegal, Hollandsch-Inlandsche school, 1919-1923
    - Dossiernummer 760-a-III.: Onderwijs te Tegal, Hollandsch-Inlandsche school, 1924-1927
  - Doos 44., 44
    - Dossiernummer 760-b-IV.: Onderwijs te Tegal, Hollandsch-Inlandsche school, 1928
    - Dossiernummer 760-c.: Correspondentie omtrent subsidie voor onderwijs, 1931-1932
    - Dossiernummer 760-c-I.: Onderwijs te Tegal, Mulo-cursus., 1912-1918
    - Dossiernummer 760-c-II.: Onderwijs te Tegal, Mulo-cursus., 1919-1922
    - Dossiernummer 760-c-III.: Onderwijs te Tegal, Mulo-cursus., 1923
    - Dossiernummer 760-c-IV.: Onderwijs te Tegal, Mulo-cursus., 1924-1926
    - Dossiernummer 760-c-V.: Onderwijs te Tegal, Mulo-cursus., 1927-1931
    - Dossiernummer 783-I.: Verzameling reglementen en voorschriften betreffende het personeel V.R.V.P, 1914-1935
  - Doos 45., 45
    - Dossiernummer 1001-a.: Uitgifte aandelen nrs. 1-3000, 1895-1898
    - Dossiernummer 1001-b.: Uitgifte aandelen nrs. 3001-4000, 1898-1899
    - Dossiernummer 1001-c-I.: Uitgifte aandelen nrs. 4001-5000, 1910
    - Dossiernummer 1001-c-II.: Uitgifte aandelen nrs. 4001-5000, 1910-1911
    - Dossiernummer 1001-d.: Uitgifte aandelen nrs. 5001-6000, 1911-1914
  - Doos 46., 46
    - Dossiernummer 1001-e-I.: Uitgifte aandelen nrs. 6001-8000, 1919-1920
    - Dossiernummer 1001-e-II.: Uitgifte aandelen nrs. 6001-8000, 1920
    - Dossiernummer 1001-f-.: Uitgifte aandelen nrs. 8001-10000, 1923
    - Dossiernummer 1002.: Winst-en oprichters-aandelen, 1896
    - Dossiernummer 1003-a.: 4% Obligatielening 1895, 1895-1898
    - Dossiernummer 1003-b-I.: 4% Obligatielening 1899, 1899
      1e uitgifte
    - Dossiernummer 1003-b-II.: Obligatielening 1899, 1900-1901
      2e uitgifte
  - Doos 47., 47
    - Dossiernummer 1003-b-III.: 4% Obligatielening 1899, 1901
      3e uitgifte
    - Dossiernummer 1003-c.: 4% Obligatielening 1903, 1903
    - Dossiernummer 1003-d.: 41/2% Obligatielening 1913, 1913-1914
    - Dossiernummer 1003-e-I.: 6% Obligatielening 1914, 1914
    - Dossiernummer 1003-e-II.: 6% Obligatielening 1914, 1915-1917
    - Dossiernummer 1003-f-I.: 5% Obligatielening 1915, 1915
    - Dossiernummer 1003-f-II.: 5% Obligatielening 1915, 1917
  - Doos 48., 48
    - Dossiernummer 1003-g-I.: 5% Obligatielening 1918 (Conversie 6% Obligatielening 1914), 1917-1918
    - Dossiernummer 1003-g-II.: 5% Obligatielening 1918 (Conversie 6% Obligatielening 1914), 1918-1921
    - Dossiernummer 1003-h.: 7% Obligatielening 1921, 1921
      nrs. 22001-24000
    - Dossiernummer 1003-i.: 7% Obligatielening 1921, 1921
      nrs. 24001-27000
  - Doos 49., 49
    - Dossiernummer 1003-j.: 7% Obligatielening 1922, 1922
    - Dossiernummer 1003-k.: 5% Obligatielening 1926, 1926
      (Conversie 7% Obligatieleningen. 1921 - 1922)
    - Dossiernummer 1004.: Correspondentie omtrent obligatie leningen, 1897-1921
    - Dossiernummer 1007.: Geplaatste advetentiën, enz. betreffende het uitreiken van duplicaten voor verloren geraakte aandelen, 1913
    - Dossiernummer 1008-IV.: Uitloting obligatiën, betaalbaarstelling coupons en uitgelote obligatiën, 1925-1929
    - Dossiernummer 1009-I.: Betaalbaarstelling dividenden, 1896-1914
  - Doos 50., 50
    - Dossiernummer 1009-II.: Betaalbaarstelling dividenden, 1915
    - Dossiernummer 1010-VI.: Verwisseling van talons, 1926
    - Dossiernummer 1010-VII.: Verwisseling van talons, 1927-1930
    - Dossiernummer 1010-VIII.: Verwisseling van talons, 1930
    - Dossiernummer 1010-IX.: Verwisseling van talons, 1931-1934
  - Doos 51., 51
    - Dossiernummer 1010-X.: Verwisseling van talons, 1934-1938
    - Dossiernummer 1010-XI.: Verwisseling van talons, 1938-
    - Dossiernummer 1010-XII.: Verwisseling van talons, 1939-1940
    - Dossiernummer 1010-XIV.: Verwisseling van talons, 1949-1951
    - Dossiernummer 1010-XV.: Verwisseling van talons, 1951-1953
  - Doos 52., 52
    - Dossiernummer 1012.: Vernietiging obligatiën, 1925
    - Dossiernummer 1019.: Commissie van overleg, voorstellen tot reorganisatie beheer en regeling salarissen en betaalbaarstelling van de coupons, 1935-1938
    - Dossiernummer 1019a.: Toezending gegevens betreffende vervoer en statistiek aan de commissie van overleg, 1935
  - Doos 53., 53
    - Dossiernummer 1019-b-I.: Toezending gegevens betreffende de boekhouding aan de commissie van overleg, 1935-1936
    - Dossiernummer 1019-b-II.: Toezending gegevens betreffende de boekhouding aan de commissie van overleg, 1936-1937
    - Dossiernummer 1019-b-III.: Toezending gegevens betreffende de boekhouding aan de commissie van overleg, 1937
    - Dossiernummer 1019-b-IV.: Toezending gegevens betreffende de boekhouding aan de commissie van overleg, 1938
    - Dossiernummer 1019-b-V.: Toezending gegevens betreffende de boekhouding aan de commissie van overleg, 1939
  - Doos 54., 54
    - Dossiernummer 1019-b-VI.: Toezending gegevens betreffende de boekhouding aan de commissie van overleg, 1940
    - Dossiernummer 1019-c.: Uitvoering van buitengewone werken Regeling met obligatiehouders, 1935
    - Dossiernummer 1019-e-I.: Uitstel uitloting en aflossing der obligatiën., Voorstellen aan obligatiehouders overeenkomstig schuldbriefwet, 1940-1941
    - Dossiernummer 1019-e-II.: Uitstel uitloting en aflossing der obligatiën., Voorstellen aan obligatiehouders overeenkomstig schuldbriefwet, 1941-1951
    - Dossiernummer 1019-e-III.: Uitstel uitloting en aflossing der obligatiën., Voorstellen aan obligatiehouders overeenkomstig schuldbriefwet, 1951-1952
    - Dossiernummer 1021.: Reservefonds en de vernieuwingsfondsen voor de weg en het rollen materieel, 1939
    - Dossiernummer 1022.: Reservefonds en de vernieuwingsfondsen voor de weg en het rollen materieel, 1897-1908
    - Dossiernummer 1041.: Waarborgkapitalen, 1895-1920
  - Doos 55., 55
    - Dossiernummer 1054-I.: Belegging pensioenfonds, 1925-1926
    - Dossiernummer 1091.: Magazijnonkosten, afschrijving wielstellen, 1928-1933
    - Dossiernummer 1091-I.: Boekhouding algemeen, 1898-1925
    - Dossiernummer 1093.: Boekhouding der grote bedrijven, 1914
    - Dossiernummer 1094.: Boekhouding autobedrijven, 1929
    - Dossiernummer 1101-I.: Comptabiliteit C.E, 1895-1897
    - Dossiernummer 1101-II.: Toelichtingen en bemerkingen comptabele bescheiden. C.E, 1898-1902
  - Doos 56., 56
    - Dossiernummer 1101-III.: Reservefonds en de vernieuwingsfondsen voor de weg en het rollen materieel, 1903-1912
    - Dossiernummer 1101-IV.: Reservefonds en de vernieuwingsfondsen voor de weg en het rollen materieel, 1913-1918
    - Dossiernummer 1101-V.: Reservefonds en de vernieuwingsfondsen voor de weg en het rollen materieel, 1919-1926
    - Dossiernummer 1101-VI.: Reservefonds en de vernieuwingsfondsen voor de weg en het rollen materieel, 1927
    - Dossiernummer 1111-I.: Jaarlijkse begrotingen, exploitatiekosten, enz, 1903-1908
    - Dossiernummer 1104.: Bouwrekening aanleg lijnen Semarang-Cheribon, Tegal-Balapoelang, Cheribon-Kadipaten en Weleri-Besokor, 1900-1915
    - Dossiernummer 1111-I.: Jaarlijkse begrotingen, exploitatiekosten enz, 1903-1908
  - Doos 57., 57
    - Dossiernummer 1111-II.: Jaarlijkse begrotingen, exploitatiekosten enz, 1909-1915
    - Dossiernummer 1111-III.: Jaarlijkse begrotingen, exploitatiekosten enz, 1916-1917
    - Dossiernummer 1111-IV.: Jaarlijkse begrotingen, exploitatiekosten enz, 1918-1919
    - Dossiernummer 1111-V.: Jaarlijkse begrotingen, exploitatiekosten enz, 1920-1921
    - Dossiernummer 1111-VI.: Jaarlijkse begrotingen, exploitatiekosten enz, 1922
  - Doos 58., 58
    - Dossiernummer 1111-VII.: Jaarlijkse begrotingen, exploitatiekosten enz, 1923
    - Dossiernummer 1111-VIII.: Jaarlijkse begrotingen, exploitatiekosten enz, 1924
    - Dossiernummer 1111-IX.: Jaarlijkse begrotingen, exploitatiekosten enz, 1925-1926
    - Dossiernummer 1111-X.: Jaarlijkse begrotingen, exploitatiekosten enz, 1927-1928
    - Dossiernummer 1111-XI.: Jaarlijkse begrotingen, exploitatiekosten enz, 1930
  - Doos 59., 59
    - Dossiernummer 1111-XII.: Jaarlijkse begrotingen, exploitatiekosten enz, 1930
    - Dossiernummer 1111-XIII.: Jaarlijkse begrotingen, exploitatiekosten enz, 1931-1932
    - Dossiernummer 1111-XIV.: Jaarlijkse begrotingen, exploitatiekosten enz, 1933-1940
  - Doos 60., 60
    - Dossiernummer 1124.:Correspondentie omtrent de raming der bedrijfsuitkomsten, 1932-1938
    - Dossiernummer 1124-I.:Geldelijke uitkomsten. Beperking der uitgaven, 1922-1931
    - Dossiernummer 1131-I.: Afschrijvingen, verkoop schenkingen, opname enz. van magazijns- en inventarisgoederen, 1895-1908
    - Dossiernummer 1131-II.: Afschrijvingen, verkoop schenkingen, opname enz. van magazijns- en inventarisgoederen, 1909-1923
    - Dossiernummer 1131-III.: Afschrijvingen, verkoop schenkingen, opname enz. van magazijns- en inventarisgoederen, 1924-1925
    - Dossiernummer 1131-IV.: Afschrijvingen, verkoop schenkingen, opname enz. van magazijns- en inventarisgoederen, 1926-1927
  - Doos 61., 61
    - Dossiernummer 1131-V.: Afschrijvingen, verkoop schenkingen, opname enz. van magazijns- en inventarisgoederen, 1928-1929
    - Dossiernummer 1131-VI.: Afschrijvingen, verkoop schenkingen, opname enz. van magazijns- en inventarisgoederen, 1930-1931
    - Dossiernummer 1131-VII.: Afschrijvingen, verkoop schenkingen, opname enz. van magazijns- en inventarisgoederen, 1932-1933
    - Dossiernummer 1131-VIII.: Afschrijvingen, verkoop schenkingen, opname enz. van magazijns- en inventarisgoederen, 1933-1934
  - Doos 62., 62
    - Dossiernummer 1131 - IX.: Afschrijvingen, verkoop schenkingen, opname enz. van magazijns- en inventarisgoederen, 1934-1937
    - Dossiernummer 1131-X.: Afschrijvingen, verkoop schenkingen, opname enz. van magazijns- en inventarisgoederen, 1938-1939
    - Dossiernummer 1131-XI.: Afschrijvingen, verkoop schenkingen, opname enz. van magazijns- en inventarisgoederen, 1940
    - Dossiernummer 1141.: Administratieve behandeling van werken, resorterende onder de algemenen aanlegdienst, 1916-1922
    - Dossiernummer 1141-I.: Buitengewone -en uitbreidingswerken, 1899-1901
    - Dossiernummer 1141-II.: Buitengewone -en uitbreidingswerken, 1902-1915
  - Doos 63., 63
    - Dossiernummer 1155.: Correspondentie omtrent wegenbelasting, 1916-1917
    - Dossiernummer 1157.: Correspondentie omtrent vennootschapsbelasting, 1923
    - Dossiernummer 1160.: Vermogensstaten, 1939-1940
    - Dossiernummer 1163.: Correspondentie omtrent motorrijtuigenbelasting, 1929
    - Dossiernummer 1171.: Ongangbare muntstukken, 1896-1903
    - Dossiernummer 1172.: Aankoop vreemd geld, 1921-1923
    - Dossiernummer 1201.: Correspondentie omtrent de aanvraag tot het aanleggen van de Pemalang-Moga-Sawi lijn, 1897-1917
    - Dossiernummer 1204.: Correspondentie omtrent de aanvraag tot het aanleggen van de Semarng-Goendih-Kedonghanteng- lijn, 1899-1911
    - Dossiernummer 1205.: Plannen tot aanleg der lijn Cheribon-Krewang, 1890-1903
    - Dossiernummer 1206-I.: Plannen tot aanleg der lijn Balapoelang-Poerwokerto, 1894-1896
    - Dossiernummer 1206-II.: Plannen tot aanleg der lijn Balapoelang-Poerwokerto, 1896
    - Dossiernummer 1206-II.: Plannen tot aanleg der lijn Balapoelang-Poerwokerto, 1897-1898
    - Dossiernummer 1206-IV.: Plannen tot aanleg der lijn Balapoelang-Poerwokerto, 1899-1907
  - Doos 64., 64
    - Dossiernummer 1207.: Plannen tot verbinding van Wonosobo met de noordkust, 1913-1917
    - Dossiernummer 1208.: Plannen tot aanleg der lijnen Pekalongan-Kedoenwoeni- Wonopringgo en Pekalongan-Masin, 1897-1901
    - Dossiernummer 1209-I.: Plannen tot aanleg der lijnen Kadipaten-Preanger, Cheribon- Bandoeng Kadipaten-Madjalengka, 1900-1902
    - Dossiernummer 1209-II.: Plannen tot aanleg der lijnen Kadipaten-Preanger, Cheribon- Bandoeng Kadipaten-Madjalengka, 1903
    - Dossiernummer 1210.: Opnamerapporten der lijn Kadipaten-Preanger, 1902-1903
    - Dossiernummer 1211.: Plannen tot aanleg der lijnen Cheribon-Indramajoe en Indramajoe Tjikampek, 1902-1907
  - Doos 65., 65
    - Dossiernummer 1212-I.: Plannen tot verbinding van Cheribon met Batavia en/of Balapoelang met Poerwokerto gepaard met wijziging der concessies S.C. en S.D, 1904-1905
    - Dossiernummer 1212-II.: Plannen tot verbinding van Cheribon met Batavia en/of Balapoelang met Poerwokerto gepaard met wijziging der concessies S.C. en S.D, 1906-1911
    - Dossiernummer 1213.: Plannen tot aanleg der lijn Cheribon-Koeningan, 1912
    - Dossiernummer 1214.: Correspondentie omtrent plannen tot aanleg van een verbinding Semarang-Salatiga, 1919
    - Dossiernummer 1215.: Plannen tot aanleg der lijn Tjomal-Keseri Bantarbolang- Randoedongkal, 1922-1926
  - Doos 66., 66
    - Dossiernummer 1236-I.: Tramweg Bandjarmasin- Amoentaai, 1916-1920
    - Dossiernummer 1236-II.: Tramweg Bandjarmasin- Amoentaai, 1921-1922
    - Dossiernummer 1236-III.: Tramweg Bandjarmasin- Amoentaai, 1923
    - Dossiernummer 1251.: Correspondentie omtrent de aanleg van diverse spoorwegen, 1892-1898
    - Dossiernummer 1256.:Concessie -aanvraag Semarang-Weleri. met eventuele uitbreiding tot Cheribon of Karang Samboeng, 1890-1893
    - Dossiernummer 1257.: Concessie Semarang-Charibon., Oprichting der maatschappij, 1892-1895
  - Doos 67., 67
    - Dossiernummer 1259-I.: Concessie Cheribon-Kadipaten en wijziging concessievoorwaarden S.C, 1897-1899
    - Dossiernummer 1259-II.: Concessie Cheribon-Kadipaten en wijziging concessievoorwaarden S.C, 1900-1901
    - Dossiernummer 1260-I.: Uitvoering concessie Cheribon-Kadipaten, 1900-1926
    - Dossiernummer 1266.: Verwijzing van diverse nota's naardossiers, 1916-1917
    - Dossiernummer 1267.: Wijziging der concessievoorwaarden Semarang-Cheribon in verband met de overname der Java spoorweg maatschappij, 1894-1897
    - Dossiernummer 1268.: Wijziging concessievoorwaarden Semarang-Cheribon en Tegal- Balapoelang, 1907-1911
  - Doos 68., 68
    - Dossiernummer 1269-I.: Inrichting der lijn Semarang-Cheribon voor verhoogde treinsnelheid. Wijziging der Concessie voor het hoofdbedrijf, 1913
    - Dossiernummer 1269-II.: Inrichting der lijn Semarang-Cheribon voor verhoogde treinsnelheid. Wijziging der Concessie voor het hoofdbedrijf, 1914
    - Dossiernummer 1269-III.: Inrichting der lijn Semarang-Cheribon voor verhoogde treinsnelheid. Wijziging der Concessie voor het hoofdbedrijf, 1914
    - Dossiernummer 1269-IV.: Inrichting der lijn Semarang-Cheribon voor verhoogde treinsnelheid. Wijziging der Concessie voor het hoofdbedrijf, 1915
    - Dossiernummer 1281.: Rentabiliteitsberekeningen en begrotingscijfers der lijn Semarang-Cheribon, 1892-1894
  - Doos 69., 69
    - Dossiernummer 1292-I.: Aanleg der lijn Semarang-Cheribon, 1895
    - Dossiernummer 1282-II.: Aanleg der lijn Semarang-Cheribon, 1896
    - Dossiernummer 1282-III.: Aanleg der lijn Semarang-Cheribon, 1896
    - Dossiernummer 1282-IV.: Aanleg der lijn Semarang-Cheribon, 1897
    - Dossiernummer 1282-V.: Aanleg der lijn Semarang-Cheribon, 1897
    - Dossiernummer 1282-VI.: Aanleg der lijn Semarang-Cheribon, 1897
    - Dossiernummer 1282-VII.: Aanleg der lijn Semarang-Cheribon, 1898-1899
  - Doos 70., 70
    - Dossiernummer 1283.: Begrotingen voor de aanleg der lijn Semarang-Cheribon, 1895-1898
    - Dossiernummer 1284.: Inrichting der lijn Tegal-Balapoelang tot Stoomtramweg, 1897-1902
    - Dossiernummer 1285.: Aanleg der lijn Weleri-Besoker, 1898-1901
    - Dossiernummer 1286-I.: Aanleg der lijn Cheribon-Kadipaten, 1899-1901
    - Dossiernummer 1286-II.: Aanleg der lijn Cheribon-Kadipaten, 1901-1903
    - Dossiernummer 1287-I.: Aanleg der lijn Pekalongan-Kedoeng Woeni-Wonopringgo, 1911-1916
    - Dossiernummer 1287-II.: Aanleg der lijn Pekalongan-Kedoeng Woeni-Wonopringgo, 1917-1922
  - Doos 71., 71
    - Dossiernummer 1288-I.: Aanleg der lijn Balapoelang-Margasari. Naasting der lijn Tegal-Balapoelang, 1912-1916
    - Dossiernummer 1288-II.: Aanleg der lijn Balapoelang-Margasari. Naasting der lijn Tegal-Balapoelang, 1917-1920
    - Dossiernummer1288-III.: Aanleg der lijn Balapoelang-Margasari. Naasting der lijn Tegal-Balapoelang, 1921
    - Dossiernummer 1289.: Doortrekking der zijlijn Kali Djamblang tot de steengroeven van Goenoeng Giwoer, 1918-1926
    - Dossiernummer 1290.: Zijlijn Pendrian- Bergota, 1920
  - Doos 72., 72
    - Dossiernummer 1301.: Inrichting der lijn Semarang-Cheribon, voor verhoogde treinsnelheid, 1907-1911
    - Dossiernummer 1302.: Inrichting der lijn Semarang-Cheribon, voor verhoogde treinsnelheid, 1909-1911
    - Dossiernummer 1303-I.: Inrichting der lijn Semarang-Cheribon, voor verhoogde treinsnelheid, 1911-1915
    - Dossiernummer 1303-II.: Inrichting der lijn Semarang-Cheribon, voor verhoogde treinsnelheid, 1916-1921
  - Doos 73., 73
    - Dossiernummer 1303-III.: Inrichting der lijn Semarang-Cheribon, voor verhoogde treinsnelheid, 1922
    - Dossiernummer 1304.: Inrichting der lijn Semarang-Cheribon, voor verhoogde treinsnelheid, 1909-1918
    - Dossiernummer 1305.: Inrichting der lijn Semarang-Cheribon, voor verhoogde treinsnelheid. Aanleg der lijn Kaliwoengoe-Pegandon, 1910-1926
    - Dossiernummer 1306.: Inrichting der lijn Semarang-Cheribon, voor verhoogde treinsnelheid, 1913-1920
    - Dossiernummer 1307-I.: Inrichting der lijn Semarang-Cheribon, voor verhoogde treinsnelheid, 1912-1916
    - Dossiernummer 1307-II.: Inrichting der lijn Semarang-Cheribon, voor verhoogde treinsnelheid, 1917-1929
  - Doos 74., 74
    - Dossiernummer 1308-I.: Inrichting der lijn Semarang-Cheribon, voor verhoogde treinsnelheid, 1913-1915
    - Dossiernummer 1308-II.: Inrichting der lijn Semarang-Cheribon, voor verhoogde treinsnelheid, 1916-1925
    - Dossiernummer 1309-I.: Inrichting der lijn Semarang-Cheribon, voor verhoogde treinsnelheid, 1914-1915
    - Dossiernummer 1309-II.: Inrichting der lijn Semarang-Cheribon, voor verhoogde treinsnelheid, 1916-1918
    - Dossiernummer 1309-III.: Inrichting der lijn Semarang-Cheribon, voor verhoogde treinsnelheid, 1919-1920
  - Doos 75., 75
    - Dossiernummer 1309-IV.: Inrichting der lijn Semarang-Cheribon, voor verhoogde treinsnelheid, 1921-1922
    - Dossiernummer 1309-V.: Inrichting der lijn Semarang-Cheribon, voor verhoogde treinsnelheid, 1923-1929
    - Dossiernummer 1311-I.: Toepasselijkverklaring van het A.R. II. op de hoofdlijn S.C, 1922-1926
    - Dossiernummer 1311-II.: Toepasselijkverklaring van het A.R. II. op de hoofdlijn S.C, 1927
    - Dossiernummer 1312.: Invoering 45 km. snelheid op de lijn Tegal-Proekoek, 1928
    - Dossiernummer 1313-I.: Inrichten der hoofdlijn voor een snelheid tot 60 km. per uur, 1922-1928
    - Dossiernummer 1313-II.: Inrichten der hoofdlijn voor een snelheid tot 60 km. per uur, 1929
    - Dossiernummer 1314.: Correspondentie omtrent de aanwijzing S.C.S. als spoorweg 1e klasse, 1935
  - Doos 76., 76
    - Dossiernummer 1321.: Correspondentie omtrent de jaarstukken en de aanleg van de wisselsporen Bedilan en Klampok, 1939-1940
    - Dossiernummer 1321-I.: Zijsporen voor de eigen dienst. Register van particulier zijsporen, 1898-1909
    - Dossiernummer 1321-II.: Zijsporen voor de eigen dienst. Register van particuliere zijsporen, 1910-1919
    - Dossiernummer 1321-III.: Zijsporen voor de eigen dienst. Register van particulier zijsporen, 1920-1924
    - Dossiernummer 1321-IV.: Zijsporen voor de eigen dienst. Register van particulier zijsporen, 1925-1938
  - Doos 77., 77
    - Dossiernummer 1322.: Aanvraag vergunning voor het halen van zand en grint en andere materialen uit de Kali Koeto en Kali bodri, 1933
    - Dossiernummer 1322-I.: Laadsporen met ballastdepôts, 1903-1917
    - Dossiernummer1322-II.: Laadsporen met ballastdepôts, 1918-1923
    - Dossiernummer 1322-III.: Laadsporen met ballastdepôts, 1924-1933